臺灣花蓮地方法院刑事判決
110年度訴字第216號
公  訴  人  臺灣花蓮地方檢察署檢察官
被      告  劉冠傑


上列被告因贓物等案件，經檢察官提起公訴（110年度偵字第382
6號），被告於本院準備程序中就被訴事實為有罪之陳述，經本
院合議庭裁定由受命法官獨任行簡式審判程序審理，並判決如下
：
    主  文
劉冠傑犯毀越門扇竊盜罪，累犯，處有期徒刑柒月。
    犯罪事實
一、劉冠傑與朱震齊（所涉贓物部分，另行審結）為朋友關係，
    劉冠傑意圖為自己不法之所有，基於加重竊盜之犯意，於民
    國110年7月19日23時50分許，朱震齊搭乘劉冠傑所騎乘之車
    號000-0000號普通重型機車，至花蓮縣○○鄉○○村○○路000號
    壽豐國中，劉冠傑下車後見壽豐國中活動中心器材保管室無
    人看管之際，遂持不詳工具（無證據證明係凶器）破壞上開
    器材室鐵門門鎖後進入室內，竊取壽豐國中總務處所保管之
    投影機1台（已發還）。嗣經壽豐國中總務主任何世力發現
    上開投影機遭竊，報警處理，始查知上情。
二、案經何世力訴由花蓮縣警察局吉安分局報告臺灣花蓮地方檢
    察署檢察官偵查起訴。
    理  由
一、被告劉冠傑所犯者為死刑、無期徒刑、最輕本刑為3年以上
    有期徒刑以外之罪，亦非高等法院管轄之第一審案件，而被
    告於準備程序中就被訴事實為有罪之陳述，經告知被告簡式
    審判程序之旨並聽取當事人意見後，本院裁定進行簡式審判
    程序，是本案之證據調查，依刑事訴訟法第273條之2規定，
    不受同法第159條第1項、第161條之2、第161條之3、第163
    條之1及第164條至第170條等規定之限制。
二、上開犯罪事實，業據被告劉冠傑於警詢、偵查及本院準備程
    序、審理中坦承不諱（見本院卷第123頁、第136頁），核與
    證人即告訴人何世力（見警卷第31至39頁）、證人王永杰（
    見警卷第43至47頁）、周欽輝（見警卷第51至55頁）、莊明
    彰（見警卷第59至63頁）於警詢中證述及證人即共同被告朱
    震齊於警詢、偵查之證述大致相符，並有本院搜索票（見警
    卷第65至67頁）、花蓮縣警察局吉安分局搜索筆錄暨扣押物
    品目錄表（見警卷第69至77頁）、雲林縣警察局臺西分局麥
    寮分駐所扣押筆錄暨扣押物品目錄表（見警卷第81至85頁）
    、贓物認領保管單（見警卷第89頁）、車號查詢機車車籍表
    、現場暨監視器翻拍照片（見警卷第107至133頁）、校園平
    面圖（見警卷第135頁）、Google Map截圖照片（見警卷第1
    37至147頁）、車號查詢機車車籍（見警卷第149頁）等資料
    在卷可稽，足認被告上開任意性自白與事實相符，堪以採信
    ，綜上，被告劉冠傑本案犯行堪以認定，應依法論科。
三、核被告劉冠傑所為，係犯刑法第321條第1項第2款之毀越門
    扇竊盜罪。
四、被告劉冠傑前於93年至94年間，因強盜、竊盜等案件，先後
    判決確定（有期徒刑7年2月、7年10月、1年10月），並先於
    94年9月14日入監執行，嗣上開各案經臺灣高等法院花蓮分
    院以95年度聲字第52號裁定定應執行有期徒刑16年6月，被
    告於106年3月6日假釋出監，於109年11月15日縮刑期滿，假
    釋未經撤銷，視為已執行完畢，有臺灣高等法院被告前案紀
    錄表在卷可參（見本院卷第15至26頁），是被告於上開有期
    徒刑執行完畢後5年內，故意再犯本件有期徒刑以上之罪，
    符合累犯之法定要件。本院審酌被告本案犯行與上開前案執
    行紀錄，均屬財產犯罪，罪質、保護法益內容大致相當，且
    該等前案均為入監執行完畢，足認本案犯行與前案犯行間具
    有內在關聯性可言，是被告本次犯行確有立法意旨所指之特
    別惡性及刑罰感應力薄弱等情，堪以認定，爰依刑法第47條
    第1項規定及司法院釋字第775號解釋意旨，裁量加重其刑。
五、爰以行為人之責任為基礎，審酌被告劉冠傑未經告訴人同意
    ，擅自使上開安放遭竊物品之處所門扇等防護設備功能無法
    起作用，並竊取上開投影機，雖為警查獲最終該等物品均物
    歸原主，並未發生終局財物損失，然其所為仍已干擾告訴人
    對於該上開投影機之使用支配關係，顯見被告欠缺尊重他人
    財產權之觀念，所為造成之損害，均已達相當之程度，應值
    得非難，被告雖自陳係因為好玩而竊取（見本院卷第137頁
    ），尚難認有何影響其罪責之因素存在。除上開犯罪情狀，
    被告劉冠傑犯後始終坦承犯行，犯後態度尚可，衡以被告於
    本院審理時自承之高中畢業之智識程度、從事鐵工，入戒治
    所前在六輕工作，每月薪資5、6萬，未婚，無子女，需扶養
    父母，家中經濟狀況勉持等家庭生活、經濟狀況（見本院卷
    第137頁）之行為人一般及相關情狀，綜合卷內一切情狀，
    參考告訴人於本院陳明：壽豐國中同意無條件原諒被告劉冠
    傑等語，有本院調解結果報告書在卷可引（見本院卷第75頁
    ），是依罪刑相當原則，量處如主文所示之刑。
六、沒收部分
　　被告所竊得之投影機1台，固為本案犯罪所得，惟業據扣案
    並經被害人認領等情，有前開贓物認領保管單可參，足認本
    案犯罪所得已合法發還被害人，爰依刑法第38條之1第5項規
    定，不予宣告沒收。
據上論斷，應依刑事訴訟法第273條之1第1項、299條第1項前段
，判決如主文。
本案經檢察官江昂軒提起公訴，檢察官羅美秀到庭執行職務。
中　　華　　民　　國　　111 　年　　3 　　月　　30　　日
　　　　　　　　　刑事第三庭　  法　官　林育賢
以上正本證明與原本無異。
如不服本判決應於收受送達後20日內向本院提出上訴書狀，並應
敘述具體理由。其未敘述上訴理由者，應於上訴期間屆滿後20日
內向本院補提理由書(均須按他造當事人之人數附繕本)「切勿逕
送上級法院」。告訴人或被害人如對於本判決不服者，應具備理
由請求檢察官上訴，其上訴期間之計算係以檢察官收受判決正本
之日期為準。因疫情而遲誤不變期間，得向法院聲請回復原狀。
中　　華　　民　　國　　111 　年　　4 　　月　　1 　　日
                                書記官  鄭慧婷

附錄本案論罪科刑法條：
刑法第321條第1項
犯前條第1項、第2項之罪而有下列情形之一者，處6月以上5年以
下有期徒刑，得併科50萬元以下罰金：
一、侵入住宅或有人居住之建築物、船艦或隱匿其內而犯之。
二、毀越門窗、牆垣或其他安全設備而犯之。
三、攜帶兇器而犯之。
四、結夥三人以上而犯之。
五、乘火災、水災或其他災害之際而犯之。
六、在車站、港埠、航空站或其他供水、陸、空公眾運輸之舟、
    車、航空機內而犯之。
前項之未遂犯罰之。